【裁判字號】    99,易,708
【裁判日期】    990426
【裁判案由】    毒品危害防制條例
【裁判全文】
臺灣臺北地方法院刑事判決               99年度易字第708號
公  訴  人  臺灣臺北地方法院檢察署檢察官
被      告  甲○○
上列被告因毒品危害防制條例案件，經檢察官提起公訴（98年度
毒偵字第3347號），本院判決如下：
    主  文
甲○○施用第二級毒品，處有期徒刑伍月，如易科罰金，以新臺
幣壹仟元折算壹日。
    事  實
一、甲○○曾因施用毒品案件，經本院以 96年度毒聲字第698號
    裁定送觀察、勒戒後，因有繼續施用毒品之傾向，本院以97
    年度毒聲字第22號裁定送強制戒治，於民國97年12月10日執
    行完畢釋放，仍不知悔改，復於98年10月13日下午2時許，
    在台北市○○○路○段與市○○道交口附近友人蕭國光住處
    ，基於施用第二級毒品之犯意，將安非他命置於玻璃球再以
    火燒烤之方式施用第二級毒品甲基安非他命1次，嗣經警於
    同日（13日）晚間8時採尿送鑑定後，始獲上情。
二、案經臺北市政府警察局信義分局移送臺灣臺北地方法院檢察
    署檢察官偵查起訴。
    理  由
一、訊據被告甲○○固坦承本件經警採集之尿液檢體，係其親自
    封存，尿液檢體委驗單之簽名為其親簽，亦不爭執其尿液經
    送驗後呈甲基安非他命陽性反應之事實，惟矢口否認施用安
    非他命犯行，辯稱：伊於13日下午至友人蕭國光家中要債，
    該處有4、5人在施用安非他命，應是吸入二手煙霧所致云云
    。惟查：
  (一)被告甲○○原為臺北市政府警察局信義分局列管應受尿液
      採驗人口，經該分局依法通知被告甲○○於98年10月13日
      20 時56分許，到局採擷尿液 （編號：WＺ00000000000號）
      ，其尿液送請臺灣尖端先進生技醫藥股份有限公司先以酵
      素免疫分析法初步檢驗，再以氣相層析質譜儀確認檢驗結
      果，呈安非他命、甲基安非他命陽性反應，有該公司98年
      10 月28日濫用藥物檢驗報告（下稱尖端公司檢驗報告）
      在卷為證。而以酵素免疫分析法檢測，固可能有偽陽性毒
      品反應，惟以氣相層析質譜儀分析法之精確度而言，應可
      剔除偽陽性反應，此據行政院衛生署管制藥品管理局92年
      6月20日管檢字第0920004713號函釋明確。又甲基安非他
      命經口服投與後，約百分之70於24小時內自尿中排出，約
      百分之90於96小時內自尿中排出，而其成分之檢出，與其
      投與方式、投與量、個人體質、採尿時間與檢測儀器之精
      密度等諸多因素有關，依尿液呈安非他命陽性反應，推斷
      吸食時間距採集時間最長應未逾4日（即96小時），行政
      院衛生署藥物食品檢驗局81年2月8日（81）藥檢壹字0011
      56號函釋在案，堪認上開檢驗報告應係正確無訛。
  (二)又「依常理判斷，若與吸食甲基安非他命者共處一室，其
      吸入二手煙之影響程度，與空間大小、密閉性、吸入之濃
      度多寡及吸入時間長短等因素有關，又縱然吸入二手煙之
      尿液可檢出甲基安非他命，其可檢出其之濃度與吸收劑量
      、頻率、尿液採集時間、個人體質與代謝狀況等因素有關
      ，因個案而異，但其濃度亦應遠低於共處一室之施用者。
      本案被告與甲基安非他命施用者共處一室，因吸入殘存煙
      霧或施用者吐出之空氣，導致驗出被告尿液中甲基安非他
      命濃度大於2000ng/ml的可能性較低」，亦有行政院衛生
      署管制藥品管理局96年6月25日管檢字第0960006316號函
      在卷可查（本院卷第14頁）。而本件被告之尿液經氣相層
      析質譜儀檢驗結果，其甲基安非他命濃度依序高達2626ng
      /ml，有上開尖端公司濫用藥物檢驗報告可憑，濃度已大
      於2000ng/ml，揆諸上開函文，被告因吸入殘存煙霧或施
      用者吐出之空氣致尿液呈甲基安非他命之可能性很低，所
      辯未施用甲基安非他命，係吸入二手煙所致云云，顯係卸
      責之詞，不足採信，被告有於98年10月13日下午2許施用
      甲基安非他命之犯行，堪以認定，應予依法論科。
二、核被告所為，係犯毒品危害防制條例第10條第2項之施用第
    二級毒品罪。其持有安非他命之低度犯行，應為高度之施用
    行為所吸收，不另論罪。爰審酌被告前經觀察、勒戒及強制
    戒治後，猶未戒除施用毒品之惡習，其抗拒毒品之意志力顯
    然薄弱，暨其犯罪後矢口否認犯行，難稱有悔意之態度等一
    切情狀，量處如主文所示之刑，並諭知易科罰金之折算標準
    。
據上論斷，應依刑事訴訟法第284條之1、第299條第1項前段，毒
品危害防制條例第10條第2 項，刑法第11條、第41條第1 項前段
，判決如主文。
本案經檢察官蔡興華到庭執行職務。
中    華    民    國    99    年    4   月    26       日
                刑事第八庭    法  官  林鳳珠
本正本證明與原本無異。
如不服本判決，應於送達後10日內向本院提出上訴狀。
                              書記官  黃鈴容
中    華    民    國    99    年    4   月    26       日
附錄本案論罪科刑法條全文：
毒品危害防制條例第10條
施用第一級毒品者，處6月以上5年以下有期徒刑。
施用第二級毒品者，處3年以下有期徒刑。

司法院資訊處製作；財團法人民間司法改革基金會備份。
